en: Fresh parsley
bg: Пресен магданоз
da: Frisk persille
de: Frische Petersilie
es: Perejil fresco
fr: Persil frais
hr: Svježi peršin
lt: Šviežios petražolės
nl: Verse peterselie
pl: Pietruszka świeża
sv: Färsk persilja

en: Frozen parsley
da: Frossen persille
de: Petersilie gefroren
es: Perejil congelado
fr: Persil surgelé
hr: Smrznuti peršin
lt: Šaldytos petražolės
nl: Bevroren peterselie
pl: Pietruszka mrożona
sv: Fryst persilja

en: Frozen chopped parsley
da: Frossen hakket persille
sv: Fryst hackad persilja

en: Dried parsley
da: Tørret persille
fr: Persil séché
hr: Sušeni peršin
lt: Džiovintos petražolės
pl: Pietruszka suszona
sv: Torkad persilja

en: Ground dried parsley, Parsley flakes
da: Malet tørret persille
de: Petersilie gerebelt
es: Perejil seco molido
fr: Persil séché moulu
hr: Samljeveni suhi peršin
lt: Džiovintis maltos petražolės
nl: Gemalen gedroogde peterselie
pl: Pietruszka suszona mielona
sv: Malad torkad persilja

en: Lyophilized parsley, Freeze-dried parsley
da: Frysetørret persille
de: Gefriergetrocknete Petersilie
es: Perejil liofilizado
fr: Persil lyophilisée
hr: Liofilizirani peršin
lt: Šalčiu džiovintos petražolės
nl: Gevriesdroogde peterselie
pl: Pietruszka liofilizowana
sv: Frystorkad persilja

en: Potted parsley
da: Persille i krukke
es: Macetas de perejil, Perejil en maceta
fr: Persil en pot
hr: Peršin u posudi
lt: Petražolės vazonėlyje
nl: Peterselieplanten in pot
pl: Pietruszka w doniczce
sv: Persilja i kruka

en: Rosemary
bg: Розмарин
de: Rosmarin
es: Romero
fi: Rosmariini
fr: Romarin, Romarin officinal
hr: Ružmarin
it: Rosmarino
ja: ローズマリー
la: Rosmarinus officinalis
lt: Rozmarinas
nl: Rozemarijn
pl: Rozmaryn, Rozmaryn lekarski

en: Fresh rosemary
bg: Пресен розмарин
de: Frischer Rosmarin
es: Romero fresco
fr: Romarin frais
hr: Svježeg ružmarina
lt: Šviežias rozmarinas
nl: Verse rozemarijn
pl: Rozmaryn świezy

en: Dried rosemary
fr: Romarin séché
hr: Osušeni ružmarin
lt: Džiovintas rozmarinas
pl: Rozmaryn suszony

en: Ground dried rosemary
de: Rosmarin geschnitten
es: Romero seco molido
fr: Romarin séché moulu
hr: Samljeveni suhi ružmarin
lt: Džiovintas maltas rozmarinas
nl: Gemalen gedroogde rozemarijn
pl: Rozmaryn suszony mielony

en: Potted rosemary
es: Macetas de romero, Romero en maceta
fr: Romarin en pot
hr: Ružmarin u saksiji
lt: Rozmarinas vazonėlyje
nl: Rozemarijnplanten in pot

en: Sage, Garden sage, Common sage
es: Salvia
fr: Sauge, Sauge officinale
hr: Kadulja
ja: セージ
la: Salvia officinalis
lt: Šalavijas
nl: Echte salie
pl: Szałwia, Szałwia lekarska

en: Fresh sage
fr: Sauge fraîche
hr: Svježa kadulja
lt: Šviežias šalavijas
pl: Szałwia świeża

en: Dried sage
fr: Sauge séchée
hr: Sušena kadulja
lt: Džiovintas šalavijas
pl: Szałwia suszona

en: Ground dried sage
es: Salvia seca molida
fr: Sauge sèche moulue
hr: Mljevena osušena kadulja
lt: Džiovintas maltas šalavijas
nl: Gemalen gedroogde salie
pl: Szałwia suszona mielona

en: Savory
es: Ajedrea
fr: Sarriette
hr: Ukusan
ja: セボリー
la: Satureja
nl: Bonenkruid
pl: Cząber

en: Dried savory
fr: Sarriette séchée
hr: Sušeni čubar
pl: Cząber suszony

en: Summer savory
es: Ajedrea de jardín
fr: Sarriette des jardins
hr: Ljetni ukusan
la: Satureja hortensis
nl: Eenjarig bonenkruid
pl: Cząber ogrodowy

en: Winter savory
es: Ajedrea de montaña
fr: Sarriette vivace, Sarriette des montagnes
hr: Zimski ukusan
la: Satureja montana
nl: Bergbonenkruid
pl: Cząber górski